【裁判字號】    96,易,3794
【裁判日期】    970111
【裁判案由】    竊盜
【裁判全文】
臺灣高雄地方法院刑事判決              96年度易字第3794號
公  訴  人  臺灣高雄地方法院檢察署檢察官
被      告  乙○○
上列被告因竊盜案件，經檢察官提起公訴（96年度偵字第28485
號），嗣因被告就被訴事實為有罪之陳述，經本院合議庭裁定由
受命法官獨任依簡式審判程序審理，判決如下：
    主  文
乙○○犯攜帶兇器竊盜貳罪，累犯，各處有期徒刑玖月，扣案之
美工刀刀片壹片及施工背心一件均沒收之。應執行有期徒刑壹年
月，扣案之美工刀刀片壹片及施工背心一件均沒收之。
    事  實
一、乙○○前因施用毒品、竊盜案件，經本院分別以94年度訴字
    第4170號、95年度簡字第3358號判處有期徒刑10月、3 月確
    定，甫於民國96年6 月5 日縮短刑期執行完畢。詎曾擔任新
    協盛消防工業有限公司（下稱新協盛公司）之臨時工，而取
    得新協盛公司之黃色工程背心，因缺錢花用，竟意圖為自己
    不法之所有，於96年9 月13日下午1 時至3 時1 分許，騎乘
    其胞姊朱陳淑美所有之車牌號碼KZH-237 號重型機車、身著
    所有經新協盛公司發給之黃色施工背心，冒充為承攬楠梓電
    子股份有限公司（下稱楠梓電子公司）消防設備工程之員工
    ，均向派駐於楠梓電子公司之永信保全公司（下稱永信保全
    ）保全人員李新銘佯稱欲入廠內取物，順利進入楠梓電子公
    司址設高雄市楠梓加工區○○路37號之第二廠房，以其所有
    客觀上足對人之身體、生命構成威脅，可供兇器使用之美工
    刀刀片1 支，割斷設置於上述工廠二廠之A 、B 、C 棟廠房
    內1 樓至5 樓消防水帶快速接頭共140 個、消防水帶瞄子共
    70 支 而竊取離去；復於同年月17日中12時53分至下午1 時
    12分許，以上開相同之方法進入楠梓電子公司位於高雄市楠
    梓加工區○○街11號第二停車場2 樓至5 樓，持上開刀片割
    斷消防栓箱中之消防水帶快速接頭共58個及消防水帶瞄子共
    29 支 ，竊取得手後離去。乙○○兩次竊取得手後，均將所
    得贓物藏置於其攜去之白色塑膠袋內，並將該內藏有上述贓
    物之白色塑膠袋搬至前述重型機車上，隨即載往址設高雄市
    楠梓區○○路398 號之成美行五金回收場（下稱成美行），
    分別以新臺幣（下同）2, 500元、2,700 元之價格讓售與成
    美行不知情之負責人何南進（另為不起訴處分）。嗣於96年
    9 月17日下午4 時30分許，楠梓電子公司員工關係部經理甲
    ○○巡視首開廠房時發現前開物品遭竊，遂報警處理並提供
    楠梓電子公司監視錄影帶，因而查獲，並於其所騎乘之前述
    重型機車置物箱內扣得前述犯罪所有之美工刀刀片1 片、施
    工背心1 件等物。
二、案經內政部警政署保安警察大隊第二總隊第四大隊第三中隊
    報告臺灣高雄地方法院檢察署檢察官偵查起訴。
    理  由
一、本件被告所犯係死刑、無期徒刑、最輕本刑為3 年以上有期
    徒刑以外之罪，其於準備程序中就被訴事實為有罪之陳述，
    經法官告知簡式審判程序之旨，並聽取公訴人及被告之意見
    後，本院合議庭認宜進行簡式審判程序，依刑事訴訟法第
    273 條之1 合議裁定由受命法官獨任進行簡式審判程序，合
    先敘明。
二、上揭事實，業據被告乙○○於本院審理時坦承不諱，且與證
    人即楠梓電子公司員工關係部經理甲○○、保全人員李新銘
    、新協盛公司經理洪武雄、成美行負責人何南進、於警詢之
    證述互核相符，並有楠梓電子公司訪客、來賓出入廠登記單
    及所附之身分證影本、現場蒐證照片及監視錄影翻拍照片共
    20 紙 在卷可憑，此外並扣得乙○○竊得尚未變賣之消防水
    帶快速接頭、消防瞄子各1 顆、美工刀刀片1 片、施工背心
    1 件、搜索扣押筆錄、贓證物認領保管單各1 份可憑，足認
    被告之自白與事實相符，應堪採信。從而，本件事證明確，
    被告犯行洵堪認定，應依法論科。
三、扣案之刀片1 支長約10.5公分，有刀口及刀背，經本院當庭
    勘驗屬實，並有上開扣案物及照片1 紙足憑，且上開刀片係
    被告持以割斷消防水帶快速接頭、消防瞄子所用，亦有上開
    被割斷消防設備之現場照片附卷可參，客觀上足以危害他人
    之生命、身體之安全，自屬於兇器。故核被告2 次所為，均
    係犯刑法第321 條第1 項第3 款之攜帶兇器竊盜罪。被告前
    因施用毒品、竊盜案件，經本院以95年度簡字第3358號、94
    年度訴字第4170號判處有期徒刑3 月、10月確定，甫於96年
    6 月5 日縮短刑期執行完畢，有臺灣高等法院被告前案紀錄
    表在卷可稽，其於前開有期徒刑執行完畢後5 年內，故意再
    犯本件有期徒刑以上之罪，均為累犯，各應依刑法第47條第
    1 項之規定，加重其刑。被告所犯上開兩罪，時間、地點均
    有別，顯係分別起意，應予分論併罰。
四、爰審酌被告不思以正途賺取金錢，因缺錢花用而為本件犯行
    ，其以割斷消防設備之方法行竊造成被害人尚須耗費回復之
    程序，兩次所竊取之數量非少，更不顧楠梓電子公司之消防
    安全，所造成之損害非輕，惟被告犯後坦承犯行，態度尚可
    等一切情狀，分別量處如主文所示之刑，並定應執行刑。扣
    案之美工刀片1 片及施工背心1 件，為被告所有供本件竊盜
    所用，已據其供明在卷，應依刑法第38條第1 項第2 款規定
    ，併宣告沒收。
據上論斷，應依刑事訴訟法第273 條之1 第1 項、第299 條第1
項前段，刑法第321 條第1 項第3 款、第47條第1 項、第38條第
1 項第2 款、第51條第5 款，判決如主文。
本案經檢察官丙○○到庭執行職務。
中    華    民    國    97    年    1     月    11    日
                  刑事第十六庭  法  官  梁淑美
以上正本證明與原本無異。
如不服本判決應於收受本判決後10日內向本院提出上訴書狀，並
應敘述具體理由，如未敘述上訴理由者，應於上訴期間屆滿後20
日內補提理由書狀於本院（均須按他造當事人之人數附繕本）「
切勿逕送上級法院」。
中    華    民    國    97    年    1     月    11    日
                                書記官  林麗文
附錄本判決論罪之法條：
中華民國刑法第321條
犯竊盜罪而有左列情形之一者，處 6 月以上、 5 年以下有期徒刑
：
一  於夜間侵入住宅或有人居住之建築物、船艦或隱匿其內而犯之
    者。
二  毀越門扇、牆垣或其他安全設備而犯之者。
三  攜帶兇器而犯之者。
四  結夥三人以上而犯之者。
五  乘火災、水災或其他災害之際而犯之者。
六  在車站或埠頭而犯之者。
前項之未遂犯罰之。


司法院資訊處製作；財團法人民間司法改革基金會備份。
